【裁判字號】    99,訴,612
【裁判日期】    990730
【裁判案由】    損害賠償
【裁判全文】
臺灣桃園地方法院民事判決               99年度訴字第612號
原      告  丁○○
訴訟代理人  丙○○
被      告  乙○○
            甲○○
上列當事人間請求侵權行為損害賠償事件，原告於刑事訴訟程序
中提起附帶民事訴訟（99年度桃簡附民字第54號），經本院刑事
庭裁定移送民事庭審理，本院於民國99年7 月20日辯論終結，判
決如下：
    主  文
被告應連帶給付原告新台幣貳拾萬元。
訴訟費用由被告連帶負擔十分之一，餘由原告負擔。
本判決第一項得假執行。
原告其餘假執行之聲請駁回。
    事實及理由
壹、程序事項：
一、原告提起本件訴訟，其聲明本係被告2 人應給付新台幣（下
    同）2,000,000 元。然嗣於本院民國99年7 月20日言詞辯論
    期日，變更聲明為被告2 人應連帶給付2,000,000 元。惟依
    原告之刑事附帶民事起訴狀及本院準備程序期日時之陳述，
    均係表明被告2 人之行為構成民法上之共同侵權行為，顯見
    原告上開聲明之變更僅係就被告2 人因共同侵權行為，應負
    連帶賠償責任之事實上補充、更正，並非訴之變更、追加，
    合先敘明。
二、被告甲○○經合法通知，未於言詞辯論期日到場，核無民事
    訴訟法第386 條各款所列情形，爰依原告之聲請，由其一造
    辯論判決。
貳、實體事項：
一、原告主張：
    緣被告乙○○係桃園縣桃園市○○路497 號2 樓經典巴黎美
    容SPA 生活館（下稱經典巴黎美容館）之負責人，被告甲○
    ○則係經典巴黎美容館之美容師。而原告於98年1 月7 日前
    往經典巴黎美容館接受雷射美容療程，由被告吳俊嫻為原告
    施作雷射療程，被告甲○○本應於施打雷射前，對於原告是
    否有其他體質特殊及施打雷射能量多寡之情形應予以注意，
    而無不能注意之情事，竟仍疏於注意，以不明之劑量加以施
    打。另被告乙○○既為該美容館之負責人，明知被告吳俊嫻
    施作雷射美容之訓練未足且經驗未臻成熟，理應於被告吳俊
    嫻接受完善訓練後，始讓其獨立操作雷射美容儀器，且需在
    旁監督、指導，竟疏未注意，任憑訓練未足之被告吳俊嫻自
    行對原告施打雷射，進行雷射美容療程，使原告受有臉部皮
    膚破皮及條紋式色素沉澱之傷害。又被告2 人於前開事故發
    生後，曾坦承係因渠等之過失造成原告臉部之傷害，且允諾
    將會負責原告一切之醫療及保養費用，而原告於事故發生後
    ，即先後至各大醫院之皮膚科門診求診，醫生皆表示無法回
    覆至原始樣貌，且嗣後原告曾嘗試使用施打左旋C 之方式治
    療，然每次施打即需1,200 元，詎被告2 人皆以拖延之方式
    拒絕給付原告醫療及保養費用外，更顯少關心、慰問原告之
    傷勢。再原告本係從事百貨公司之專櫃小姐，然於前揭事故
    發生後，於醫生建議不適宜於強光之環境下工作，原告僅得
    帶著口罩站櫃，除了奔波求診心力交瘁外，更常受客人之異
    樣眼光，致原告情緒極為不穩，更已辭去百貨公司專櫃小姐
    之工作。則被告2 人既因渠等之共同過失行為致原告臉部受
    有傷害，且迄今尚未痊癒，並導致原告精神方面受有莫大之
    傷害，爰依民法侵權行為法律關係，請求被告2 人連帶給付
    精神慰撫金，並聲明：被告應連帶給付原告2,000,000 元。
    願供擔保，請准宣告假執行。
二、被告2人則以：
    就因渠等2 人之共同過失行為，導致原告臉部受有傷害一事
    並不爭執。然於事發之後，被告2 人即向原告表示願意支付
    其一切之治療費用，期間原告有數次向被告2 人請求醫療費
    用，被告皆有給付，且未曾請其出具相關之醫療單據，甚至
    ，更曾請原告向醫生詢問，完整之療程需多少費用，而欲一
    次給付予原告。嗣因被告2 經濟狀況不佳，才有所拖欠，然
    被告皆有與原告聯繫，洽談和解事宜，並非毫無誠意解決。
    而被告請求之2,000,000 元金額實在過高，已逾被告2 人所
    得負擔之範圍。並聲明：原告之訴駁回。
三、本院得心證之理由：
（一）原告主張因被告2 人之過失行為，致其受有臉部色素症之
      傷害等情，為被告2 人所不爭執，復有長庚紀念醫院診斷
      證明書附於本院99年度桃簡附民字第54號卷可參（見本院
      99年度桃簡附民字第54號卷第2 頁）。再被告2 人因上揭
      過失行為致原告受有臉部色素症之傷害，業經臺灣桃園地
      方法院檢察署檢察官聲請簡易判決，並經本院99年度桃醫
      簡字第1 號刑事判決，認定被告2 人之行為涉犯業務過失
      失傷害，各判處有期徒刑3 月，如易科罰金，以1,000 元
      折算1 日等情，復有本院99年度桃醫簡字第1 號刑事判決
      、臺灣桃園地方法院檢察署檢察官98年度偵字第22440 號
      聲請簡易判決處刑書正本在卷可憑（見本院卷第4 至第6
      頁）。堪信原告前揭主張為真實。
（二）按因故意或過失，不法侵害他人之權利者，負損害賠償責
      任。民法第184 條第1 項前段定有明文。又不法侵害他人
      之身體、健康、名譽、自由、信用、隱私、貞操，或不法
      侵害其他人格法益而情節重大者，被害人雖非財產上之損
      害，亦得請求賠償相當之金額。民法第195 條第1 項前段
      亦有明文。而關於非財產上損害即慰撫金之賠償，其核給
      之標準固與財產上損害之計算不同，然非不可斟酌雙方身
      分資力與加害程度，及其他各種情形核定相當之數額。此
      有最高法院51年台上字第223 號判例意旨可資參照。查被
      告2 人因過失行為致原告受有臉部色素症之傷害，且原告
      所受前開之傷害與被告2 人之過失行為當有因果關係，則
      原告主張依民法侵權行為，請求被告2 人負損害賠償責任
      ，當屬有據。又審酌原告因本件事故因而受有臉部色素症
      之傷害，且自98年1 月7 日直至本案言詞辯論終結，長達
      約1 年半之期間，仍未完全痊癒，更已影響原告原本從事
      百貨公司專櫃小姐之工作，原告更已辭去專櫃小姐之工作
      ，並多次奔波求診等情，足認其確受有身體上之非財產上
      損害。另參酌被告2 人就因過失致原告受有臉部色素症之
      傷害，均不否認，態度尚非惡劣。並斟酌兩造財產所得資
      料，僅被告甲○○名下僅有約4,200 元之投資外，原告及
      被告乙○○名下則無任何之財產，此有本院卷附之稅務電
      子閘門財產所得調件表可佐（見本院卷第28至第35頁）。
      另原告現每月薪資約為28,500元；被告乙○○則無任何收
      入、被告甲○○現為零工，無固定收入。再斟酌原告係大
      學畢業；被告乙○○係國中畢業、被告甲○○則係五專畢
      業，及其餘2 造之身分、地位、經濟狀況等一切情狀，認
      原告請求被告賠償非財產上之損害2,000,000 元，尚嫌過
      高，應以200,000 元為當。
四、綜上所述，原告主張因被告2 人過失，致其受非財產上之損
    害，依民法侵權行為法律關係請求被告2 人連帶負損害賠償
    責任，於200,000 元之範圍內，為有理由，應予准許。逾此
    範圍，則無理由，應予駁回。另本件判命被告給付金額部分
    ，未逾500,000 元，應依職權宣告假執行。至原告其餘敗訴
    部分，其訴既遭駁回，其假執行之聲請失所附麗，應併駁回
    之。
五、本件事證已臻明確，兩造其餘攻擊防禦方法及舉證，經核於
    判決之基礎及結果均無影響，無庸一一論列，附此敘明。
六、據上論結，本件原告之訴一部有理由；一部無理由。依民事
    訴訟法第385 條第1 項前段、第79條、第85條第2 項、第38
    9 條第1 項第5 款，判決如主文。
中    華    民    國    99    年    7     月    30    日
                  民事第二庭 審判長 法  官  劉克聖
                                    法  官  張震武
                                    法  官  陳彥年
以上正本係照原本作成。
如對本判決上訴，須於判決送達後 20 日內向本院提出上訴狀。
如委任律師提起上訴者，應一併繳納上訴審裁判費。
中    華    民    國    99    年    7     月    30    日
                                    書記官  劉霜潔

司法院資訊處製作；財團法人民間司法改革基金會備份。
